臺灣臺北地方法院交通事件裁定　　　　　　　　　　九十三年度交聲字第一五三號
　　原處分機關　臺北市交通事件裁決所
　　異　議　人　甲○○
　　即受處分人
右列異議人即受處分人因違反道路交通管理處罰條例案件，對於臺北市交通事件裁決
所中華民國九十三年一月十二日所為之處分（原處分案號：北市裁三字第裁二二－Ａ
ＢＷ四０一五五九號），聲明異議，本院裁定如左：
    主    文
異議駁回。
    理  　由
一、按汽車在雙向四車道行駛時，除準備停車或臨時停車外，不得駛出路面邊線或跨
    越兩條車道行駛；汽車駕駛人，爭道行駛而任意駛出邊線或任意跨越兩條車道行
    駛者，處新臺幣（下同）六百元以上一千八百元以下罰鍰，並記違規點數一點。
    又按汽車駕駛人駕駛車輛未隨身攜帶駕駛執照者，處三百元以上六百元以下罰鍰
    。道路交通安全規則第九十八條第一項第五款、道路交通管理處罰條例第四十五
    條第十二款、第二十五條第三款及第六十三條第一項分別定有明文。
二、本件異議人即受處分人甲○○於民國九十二年九月二十一日上午七時五十分，未
    隨身攜帶駕駛執照，駕駛車號ＣＣ－七六二一號租賃自用小客車沿臺北市○○路
    西往東方向行駛至興隆路四段路口時，自外側車道超車並任意跨越入內側車道，
    並隨即於該路口前停車等待紅燈，致與同方向行駛於內側車道之車號ＦＪ－七一
    五號營業大客車擦撞，經到場處理之臺北市政府警察局文山第一分局（下稱舉發
    單位）交通分隊員警張童臣以受處分人有違反前揭道路交通管理處罰條例第二十
    五條第三款及第四十五條第十二款之行為，掣發臺北市政府警察局北市警交大字
    第ＡＢＷ四０一五五九號舉發違反道路交通管理事件通知單予以舉發，受處分人
    則於應到案日期九十二年十一月二十八日之同日向原處分機關提出申訴，經原處
    分機關函請舉發單位調查結果，仍認受處分人有前揭違規之行為，原處分機關乃
    依前揭道路交通管理處罰條例第二十五條第三款（贅載第一項）、第四十五條（
    贅載第一項）第十二款、第六十三條第一項及違反道路交通管理事件統一裁罰基
    準表規定，於九十三年一月十二日裁處受處分人罰鍰九百元，並記違規點數一點
    。
三、聲明異議意旨略以：受處分人對於其駕駛車輛未隨身攜帶駕駛執照乙節並無爭執
    ，亦不否認其有於右揭時地駕駛車號ＣＣ－七六二一號租賃自用小客車跨越車道
    行駛之情，惟辯略以：「我是因為要路邊停車，所以才跨越二車道行駛。」云云
    。經查：受處分人於前述時地駕駛車輛未隨身攜帶駕駛執照且任意跨越車道為警
    舉發之違規事實，有臺北市政府警察局舉發違反道路交通管理事件通知單、臺北
    市政府警察局文山第一分局交通分隊Ａ３類道路交通事故調查報告表、道路交通
    事故現場圖各一紙及交通事故談話紀錄表三紙（以上均為影本）附卷足憑，而受
    處分人經向原處分機關提出申訴，經原處分機關函請舉發單位調查結果認定受處
    分人違規屬實，此亦有臺北市政府警察局文山第一分局九十二年十二月十日北市
    警文一分交字第０九二六二五九八八００號書函影本及臺北市交通事件裁決所九
    十三年一月十四日北市裁一字第０九二四六０九五二００號書函影本各一紙在卷
    可稽，據此，已足使本院得受處分人確有於前揭時地違規任意跨越車道行駛之心
    證。再查：觀諸卷附事故現場圖所示，當時受處分人所駕駛之租賃自用小客車左
    側車身跨越內側車道約０．七公尺，右側車身佔外側車道約一公尺，而外側車道
    共寬四公尺，縱路邊有其他車輛停放，亦不致妨礙受處分人沿外側車道直行，基
    此，倘受處分人係欲路邊停車，理應沿外側車道直行，焉無將車身向左跨越內側
    車道行駛之理。另參諸車號ＦＪ－七一五號營業大客車駕駛彭及隆及該車右前座
    乘客黃明義於當日所製作之交通事故談話紀錄表內容，亦足認當時確係受處分人
    駕車自外側車道超車後，再將車身向左跨越車道分隔線爭道無訛。況受處分人於
    肇事後經警當場填寫交通事故談話紀錄表時，對於肇事經過及原因，均未表示伊
    係欲路邊停車而跨越二車道行駛肇事，從而，受處分人事後以此事由置辯，尚難
    採信。本件事證已臻明確，受處分人之右揭違規行為堪以認定。
四、綜上所述，受處分人確有前揭違規行為，從而，原處分機關依前開道路交通管理
    處罰條例第二十五條第三款、第四十五條第十二款、第六十三條第一項及違反道
    路交通管理事件統一裁罰基準表規定裁處受處分人罰鍰九百元，並記違規點數一
    點，核無違誤，本件異議無理由，應予駁回。
五、據上論斷，應依道路交通案件處理辦法第十九條，裁定如主文。
中　　　華　　　民　　　國　　九十三　　年　　　三　　　月　　 十五 　　日
                                臺灣臺北地方法院交通法庭
                                    法　官  蔡正雄
右正本證明與原本無異。
如不服本裁定，應於裁定送達後五日內向本院提出抗告狀。
                                    書記官  黃秀琴
中　　　華　　　民　　　國　　九十三　　年　　　三　　　月　　 十六 　　日
